【裁判字號】    95,訴,2521
【裁判日期】    970311
【裁判案由】    偽造文書等
【裁判全文】
臺灣桃園地方法院刑事裁定              95年度訴字第2521號
上  訴  人
即  被  告  甲○○
指定辯護人  本院公設辯護人乙○○
上列上訴人因偽造文書等案件，不服本院中華民國96年11月13日
95年度訴字第2521號判決，提起上訴，本院裁定如下：
    主  文
上訴駁回。
    理  由
一、按協商判決除有刑事訴訟法第455 條之4 第1 項第1 款：於
    本院訊問程序終結前，被告撤銷協商合意或檢察官撤回協商
    聲請者；第2 款：被告協商之意思非出於自由意志者；第4
    款：被告所犯之罪非第455 條之2 第1 項所定得以聲請協商
    判決者；第6 款：被告有其他較重之裁判上一罪之犯罪事實
    者；第7 款：法院認應諭知免刑或免訴、不受理者情形之一
    ，及違反同條第2 項：法院應於協商合意範圍內為判決；法
    院為協商判決所科之刑，以宣告緩刑、2 年以下有期徒刑、
    拘役或罰金為限之規定者外，不得上訴；又原審法院認為上
    訴為法律上不應准許，應以裁定駁回之，刑事訴訟法第455
    條之10第1 項及第362 條前段分別定有明文。
二、本件被告上訴意旨略以：被告於原審法官及檢察官前與告訴
    人公司達成合意，如被告先行賠償告訴人公司6 萬元，即可
    再次協商，獲得較輕之刑。雖被告於原審一時籌不出6 萬元
    ，但被告現已籌出6 萬元，且與告訴人公司達成合意，希望
    能於第二審開庭時，當庭交付告訴人公司6 萬元，並希望鈞
    院能判處被告6 個月以下有期徒刑，並宣告得易科罰金，以
    利賠償告訴人公司。被告犯後深感悔悟，並於犯罪被發覺前
    主動自首，如被告要受牢獄之災，隔絕於世，無益於被告，
    亦無益於告訴人公司云云。
三、經查，本件被告於本院審理中自白犯行，經檢察官與被告、
    指定辯護人就被告願受科刑之範圍於審判外進行協商，經當
    事人雙方合意且被告認罪後，由檢察官聲請本院改依協商程
    序而為判決，並陳明：被告願受有期徒刑1 年2 月之刑度等
    語，依中華民國九十六年罪犯減刑條例第2 條第1 項第3 款
    規定，應減其刑期2 分之1 ，即減為有期徒刑7 月，而本院
    復就所協商合意向被告確定係出於自由意志（見本院96年9
    月14日協商筆錄），嗣檢察官、被告及指定辯護人於本院96
    年9 月28日審理期日中再次確認依前述協商合意之刑度而為
    判決，是本件協商程序並無何違誤之處，先予敘明。
四、查本件被告、檢察官並未撤銷協商合意或撤回協商之聲請，
    被告協商之意思亦係出於其自由意志，另被告亦無其他較重
    之裁判上一罪之犯罪事實、或法院認應諭知免刑或免訴、不
    受理之情，被告所犯之罪亦為刑事訴訟法第455 條之2 第1
    項所定得以聲請協商判決者，協商判決判處被告之刑度亦係
    於協商合意範圍內為之等情，均有本院協商程序筆錄在卷可
    憑。揆諸前開說明，被告前開上訴意旨復未敘明何以符合同
    法第455 條之10第1 項但書所列得為上訴之法定要件，故其
    上訴自屬違背法律上之程式，應予裁定駁回。
五、爰依刑事訴訟法第455 條之11第1 項、第362 條前段裁定如
    主文。
中    華    民    國    97    年    3     月    11    日
                     刑事第十一庭  法  官  林蕙芳
以上正本證明與原本無異。
如不服本裁定，應於裁定送達後5 日內向本院提出抗告狀。
                                   書記官  郭玉芬
中    華    民    國    97    年    3     月    11    日


司法院資訊處製作；財團法人民間司法改革基金會備份。
